# 关于应收款项预期损失率低于计提比例的疑问

提问人：shenji12345678 时间：2019-07-30 21:03:57
版主好！
A 公司应收账款仅一年以内和 1-2 年有数据，且 1-2年的金额很少，其余账龄段均为零。按照原准则，一年以内按照 5%、1-2年按照10%计提坏账准备。
执行新金融工具准则后，公司按照各账龄段上年期末余额向一年各账龄段迁徙率，并按照各年平均迁徙率估计（账龄余额）历史损失率，据此方法，估计的历史损失率非常低（0.25%）。
基于估计的历史损失率、考虑当前经济状况、经前瞻性信息调整后，公司预期损失率仍较低，约为 0.3%，远远低于按照账龄的计提比例5%。
请问版主：
1 、如可以使用 0.3% 作为预期损失率， 2019 年坏账准备余额将远远低于2018 年末的坏账准备余额，这部分差异是否需要调整年初未分配利润？
2 、因 0.3% 远远低于 5%，如不使用 0.3%作为预期损失率，公司是否可将预期损失率认定为不低于账龄计提比例的 5% 呢？

回答人：chenyiwei
由于新准则下的金融资产减值模型是 “预期损失模型”，与原准则下的 “已发生损失模型”相比，理论上确认信用减值损失更多、更早，因此不应出现在新准则首次执行日对原准则下的坏账准备予以大额冲回或转回的情况，如果出现此类情况则意味着存在逻辑矛盾，是不合理的。所以，本案例应至少保持和原先相同的坏账准备计提比例。